臺灣桃園地方法院刑事判決
110年度審易字第587號
                                   110年度審易字第1852號
公  訴  人  臺灣桃園地方檢察署檢察官 
被      告  潘佶振



                   

上列被告因竊盜案件，經檢察官提起公訴（110 年度偵字第5223
號、第5229號、第24692號），被告於本院準備程序進行中，就
被訴事實為有罪之陳述，經本院告知簡式審判程序意旨，並聽取
當事人意見後，裁定依簡式審判程序審理，判決如下：
    主  文
丙○○犯侵入住宅竊盜罪，累犯，處有期徒刑柒月；又犯竊盜罪
，累犯，處有期徒刑參月，如易科罰金，以新臺幣壹仟元折算壹
日；又犯侵入住宅竊盜罪，累犯，處有期徒刑柒月。不得易科罰
金部分，應執行有期徒刑拾月。
未扣案之犯罪所得新臺幣伍仟元沒收，於全部或一部不能沒收或
不宜執行沒收時，追徵其價額。
    事實及理由
一、犯罪事實：　　
    丙○○前因①性騷擾防治法案件，經本院以108 年度壢簡字
    第788 號判處有期徒刑5 月確定；②竊盜案件，經本院以108
     年度壢簡字第1579號判處有期徒刑3 月確定。上開①②罪刑
    ，嗣經本院以109 年度聲字第453 號裁定應執行有期徒刑7 
    月確定，業於民國109 年9 月15日期滿執行完畢（於本案均
    構成累犯）。詎其仍不知警惕，意圖為自己不法之所有，基
    於竊盜之犯意，分別為下列竊盜犯行：
  ㈠於109年10月16日下午2時35分許，行經桃園市○鎮區○○路○段0
    0號莊英志住處，趁該處大門未鎖且屋內無人之際，擅自侵
    入該住處，徒手竊取莊英志所有之零錢盒1個（內含新臺幣
    【下同】300元，起訴書漏載，應予補充）及香菸2包，得手
    後離去。嗣莊英志發現遭竊後報警而循線查獲。
  ㈡於109年10月17日晚間9時40分許，在桃園市○鎮區○○路○段000
    巷00號旁停車場內，見莊曜宇使用褚文義所有車牌號碼000-
    000號普通重型機車上鑰匙孔鑰匙未拔走之機會，徒手竊取
    上開機車供己使用。嗣莊曜宇於同日晚間10時發現遭竊，報
    警處理後，於同日晚間10時45分許，在同市區○○路0段000巷
    00號旁尋獲該機車而查獲。
　㈢於110年4月22日下午4時許，在桃園市○鎮區○○路○段00巷00號
    乙○○住處前，見該處後門未上鎖，即侵入該處屋內竊取乙○○
    之母甲○○皮夾內新臺幣5000元（罪疑唯輕，詳後述）之現金
    及IPHONE手機1支。後因自覺手機銷贓不便，並將手機棄置
    在附近收費停車場內（已由被害人自行尋獲）。嗣因乙○○於
    停車場內發現遭棄置之手機及甲○○察覺皮夾內現金短少，調
    閱監視器畫面後，始知上情並報警究辦。　
二、證據名稱：
  ㈠被告丙○○於警詢及本院審理時之自白。
  ㈡告訴人莊英志、被害人莊曜宇、證人乙○○於警詢及本院審理
    時之證述。
  ㈢監視器錄影畫面、車主手寫之委託書、車輛詳細資料報表、
    現場照片。
三、論罪科刑：
  ㈠核被告就犯罪事實一、㈠及㈢所為，均係犯刑法第321 條第1 
    項第1 款之侵入住宅竊盜罪；就犯罪事實一、㈡所為，係犯
    刑法第320 條第1 項之竊盜罪。
  ㈡被告有事實欄一、所示科刑及執行紀錄，有臺灣高等法院被
    告前案紀錄表在卷可考，其受徒刑之執行完畢，5 年以內故
    意再犯本案有期徒刑以上之3 罪，均為累犯，且係一再犯同
    罪質之罪，足見其惡性及對刑罰反應力薄弱，應依刑法第47
    條第1 項規定，各加重其最低本刑（司法院大法官會議釋字
    第775 號解釋意旨參照）。
  ㈢被告所犯上開3 罪間，犯意各別，行為互殊，應予分論併罰
    。
  ㈣爰審酌被告不思以正當手段獲取財物，為圖一己私益，竟恣
    意侵入他人住宅竊取財物，或徒手任意竊取他人財物，蔑視
    他人財產權，對民眾財產、居住安全及社會治安與經濟秩序
    產生危害，所為殊無可取。惟念其犯後坦承犯行，業已與告
    訴人莊英志達成和解，並已依和解筆錄內容履行給付完畢，
    賠償其損失，有本院簡式審判筆錄2份及和解筆錄1 份在卷
    可考。兼衡其犯罪之動機、目的、手段、素行暨竊得財物之
    價值等一切情狀，分別量處如主文所示之刑，並就得易科罰
    金部分，諭知易科罰金之折算標準；另就不得易科罰金部分
    ，定其應執行之刑，以示懲儆。至檢察官具體求處應執行有
    期徒刑1 年，稍嫌過重，略予調減，附此敘明。
四、沒收部分：
  ㈠起訴書所載證人乙○○之母甲○○遭被告竊得之金額為5,000 至6
    ,000元，但上開金額並無其他積極證據足資證明金額究竟為
    何。依罪疑唯輕原則，自以5,000 元為斷，為被告之犯罪所
    得，未實際合法發還被害人，應依刑法第38條之1 第1 項前
    段、第3 項規定，宣告沒收，於全部或一部不能沒收或不宜
    執行沒收時，追徵其價額。
  ㈡被告所竊如附表一所示之物均為其犯罪所得，原應宣告沒收
    ，但已返還被害人，業據被害人莊曜宇、證人乙○○陳述明確
    （見110 年度偵字第5223號卷，第30頁、110年度偵字第246
    92號卷，第29至30頁）。是依刑法第38條之1 第5項規定，
    均不予宣告沒收。
  ㈢被告所竊得如附表二所示之財物，雖均未實際發還予告訴人
    莊英志。惟被告與告訴人莊英志達成和解，並賠償其財產上
    損失，已如前述。若再予宣告沒收或追徵，似有過苛之嫌，
    爰依刑法第38 條 之2 第2 項規定，俱不予宣告沒收。
五、應適用之法條：
    刑事訴訟法第273 條之1 第1 項、第299 條第1 項前段、第
    310 條之2 、第454 條第1 項，刑法第320 條第1 項、第32
    1 條第1 項第1 款、第47條第1 項、第41條第1 項前段、第
    51條第5 款、第38條之1 第1 項前段、第3 項、第5 項、第
    38 條 之2 第2 項，刑法施行法第1 條之1 第1 項。
六、如不服本判決應於收受判決後20日內向本院提出上訴書狀，
    並應敘述具體理由。其未敘述上訴理由者，應於上訴期間屆
    滿後20日內向本院補提理由書（均須按他造當事人之人數附
    繕本）「切勿逕送上級法院」。
本案經檢察官劉仲慧到庭執行職務。
中　　華　　民　　國　　111 　年　　2 　　月　　9 　　日
                    刑事審查庭    法　官　呂曾達
以上正本證明與原本無異。
如不服本判決應於收受判決後20日內向本院提出上訴書狀，並應
敘述具體理由。其未敘述上訴理由者，應於上訴期間屆滿後20日
內向本院補提理由書(均須按他造當事人之人數附繕本)「切勿逕
送上級法院」。 
　　　　　　　　　　　　　　      書記官　楊淨雲
中　　華　　民　　國　　111 　年　　2 　　月　　10　　日
附錄本案論罪科刑依據之法條：
中華民國刑法第320 條：
意圖為自己或第三人不法之所有，而竊取他人之動產者，為竊盜
罪，處5 年以下有期徒刑、拘役或50萬元以下罰金。
意圖為自己或第三人不法之利益，而竊佔他人之不動產者，依前
項之規定處斷。
前2 項之未遂犯罰之。
中華民國刑法第321 條：
犯前條第1 項、第2 項之罪而有下列情形之一者，處6 月以上5
年以下有期徒刑，得併科50萬元以下罰金：
一、侵入住宅或有人居住之建築物、船艦或隱匿其內而犯之。
二、毀越門窗、牆垣或其他安全設備而犯之。
三、攜帶兇器而犯之。
四、結夥三人以上而犯之。
五、乘火災、水災或其他災害之際而犯之。
六、在車站、港埠、航空站或其他供水、陸、空公眾運輸之舟、
    車、航空機內而犯之。
前項之未遂犯罰之。
附表一：
犯罪所得（已實際合法發還被害人者）   編號 犯罪所得 備註  1 車牌號碼000-000號普通重型機車 已實際合法發還被害人莊曜宇  2 IPHONE手機1支 已實際合法發還被害人甲○○ 
附表二：
未扣案之犯罪所得（未實際合法發還被害人者）   編號 犯罪所得 備註  1 零錢盒1個（內含300元） 未實際合法發還被害人莊英志  2 香菸2包